臺灣雲林地方法院民事判決
110年度重訴字第57號
原      告  第一商業銀行股份有限公司

法定代理人  邱月琴  
訴訟代理人  張雅娟  
被      告  星美行鋼鐵股份有限公司

兼  上一人
法定代理人  許元清  
被      告  許戎尉  
            許惠文  

            許琬瑜  
上列當事人間請求清償債務事件，本院於民國110年10月18日言
詞辯論終結，判決如下：
    主  文
被告應連帶給付原告新臺幣參仟壹佰玖拾萬元，及如附表所示之
利息及違約金。
訴訟費用由被告連帶負擔。
    事實及理由
壹、程序方面：
    被告經合法通知，均未於言詞辯論期日到場，核無民事訴訟
    法第386條各款所列情形，爰依原告之聲請，由其一造辯論
    而為判決。
貳、實體方面：
一、原告主張：被告星美行鋼鐵股份有限公司（下稱星美行鋼鐵
    公司）分別於民國89年7月24日及91年12月17日邀被告許元
    清、許戎尉、許惠文及許琬瑜為連帶保證人，保證就被告星
    美行鋼鐵公司現在（含過去所負現在尚未清償）及將來對原
    告所負之借款、票據、墊款、保證、損害賠償及其他債務，
    在新臺幣（下同）1億元限額内連帶負全部償付之責任。嗣
    被告星美行鋼鐵公司自88年5月13日起陸續向原告借款15筆
    ，金額共計3,290萬元，而被告星美行鋼鐵公司僅繳付至110
    年3月13日止，即未依約履行，迄今尚積欠原告本金3,190萬
    元（下稱系爭債務）及如附表所示之利息、違約金。依兩造
    簽立之約定書第6條第1項約定，所欠債務視為全部到期，雖
    經原告催討，被告均未清償。又被告許元清、許戎尉、許惠
    文及許琬瑜為系爭債務之連帶保證人，依法應負連帶清償責
    任，為此，依消費借貸及連帶保證之法律關係，提起本件訴
    訟等語。
　　並聲明：如主文所示。
二、被告等人經本院通知未於言詞辯論期日到場，亦未提出書狀
    作何聲明或陳述。
三、原告主張之事實，業據其提出保證書、約定書、借據、借款
    展期約定書、貸款展延增補條款約定書、放款客戶授信明細
    查詢單、貸款逾期未繳通知函暨掛號郵件收件回執等為證，
    而被告等人經本院合法通知未於言詞辯論期日到場爭執，亦
    未提出答辯狀以供本院斟酌，自堪信原告之主張為真正。從
    而，原告依消費借貸及連帶保證之法律關係，請求被告連帶
    清償借款3,190萬元，及如附表所示之利息、違約金，為有
    理由，應予准許。
四、訴訟費用負擔之依據：民事訴訟法第85條第2項。
中　　華　　民　　國　　110 　年　　10　　月　　29　　日
                  民事第二庭  法  官  冷明珍

以上正本係照原本作成。
如對本判決上訴，須於判決送達後20日內向本院提出上訴狀。如
委任律師提起上訴者，應一併繳納上訴審裁判費。
中　　華　　民　　國　　110 　年　　10　　月　　29　　日
                              書記官　陳姵君
附表：
編號 金額 （新臺幣） 利    息  違      約      金  借款期間    起  迄  日  利率 逾期在六個月以內者，按上開利率之百分之十 超過六個月者，就超過部分，按上開利率百分之二十計算之違約金  １ 2,000,000元 自110.03.13.起至清償日 2.32% 自110.04.14.起至清償日止，其逾期在六個月以內者，按上開利率之百分之十，超過六個月者，就超過部分，按上開利率百分之二十計算之違約金  自88.05.13.至110.05.13. ２ 1,000,000元 自110.03.13.起至清償日 2.32% 自110.04.14.起至清償日止，其逾期在六個月以內者，按上開利率之百分之十，超過六個月者，就超過部分，按上開利率百分之二十計算之違約金  自88.05.13.至110.05.13. ３ 4,000,000元 自110.03.15. 起至清償日 2.32% 自110.04.16.起至清償日止，其逾期在六個月以內者，按上開利率之百分之十，超過六個月者，就超過部分，按上開利率百分之二十計算之違約金  自88.05.15.至110.05.15. ４ 2,000,000元 自110.03.24. 起至清償日 2.32% 自110.04.25.起至清償日止，其逾期在六個月以內者，按上開利率之百分之十，超過六個月者，就超過部分，按上開利率百分之二十計算之違約金  自88.05.28.至110.05.24. ５ 2,000,000元 自110.03.24. 起至清償日 2.32% 自110.04.25.起至清償日止，其逾期在六個月以內者，按上開利率之百分之十，超過六個月者，就超過部分，按上開利率百分之二十計算之違約金  自88.05.28.至110.05.24. ６ 2,000,000元 自110.03.14. 起至清償日 2.32% 自110.04.15.起至清償日止，其逾期在六個月以內者，按上開利率之百分之十，超過六個月者，就超過部分，按上開利率百分之二十計算之違約金  自88.06.14.至110.06.14. ７ 1,480,000元 自110.03.21. 起至清償日 2.32% 自110.04.22.起至清償日止，其逾期在六個月以內者，按上開利率之百分之十，超過六個月者，就超過部分，按上開利率百分之二十計算之違約金  自88.06.21.至110.06.21. ８ 2,000,000元 自110.03.22. 起至清償日 2.32% 自110.04.23.起至清償日止，其逾期在六個月以內者，按上開利率之百分之十，超過六個月者，就超過部分，按上開利率百分之二十計算之違約金  自88.06.28.至110.06.22. ９ 3,000,000元 自110.03.22. 起至清償日 2.32% 自110.04.23.起至清償日止，其逾期在六個月以內者，按上開利率之百分之十，超過六個月者，就超過部分，按上開利率百分之二十計算之違約金  自88.07.05.至110.06.22. １０ 1,500,000元 自110.02.22. 起至清償日 2.32% 自110.03.23.起至清償日止，其逾期在六個月以內者，按上開利率之百分之十，超過六個月者，就超過部分，按上開利率百分之二十計算之違約金  自88.07.08.至110.06.22. １１ 3,000,000元 自110.03.22. 起至清償日 2.32% 自110.04.23.起至清償日止，其逾期在六個月以內者，按上開利率之百分之十，超過六個月者，就超過部分，按上開利率百分之二十計算之違約金  自88.07.15.至110.06.22. １２ 1,920,000元 自110.04.01. 起至清償日 2.32% 自110.05.02.起至清償日止，其逾期在六個月以內者，按上開利率之百分之十，超過六個月者，就超過部分，按上開利率百分之二十計算之違約金  自89.08.03. 至110.08.01. １３ 2,000,000元 自110.04.01. 起至清償日 2.32% 自110.05.02.起至清償日止，其逾期在六個月以內者，按上開利率之百分之十，超過六個月者，就超過部分，按上開利率百分之二十計算之違約金  自89.08.05. 至110.08.01. １４ 2,000,000元 自110.04.01. 起至清償日 2.32% 自110.05.02.起至清償日止，其逾期在六個月以內者，按上開利率之百分之十，超過六個月者，就超過部分，按上開利率百分之二十計算之違約金  自89.08.07. 至110.08.01. １５ 2,000,000元 自110.04.01. 起至清償日 2.32% 自110.05.02.起至清償日止，其逾期在六個月以內者，按上開利率之百分之十，超過六個月者，就超過部分，按上開利率百分之二十計算之違約金  自89.09.04. 至110.08.01. 合計 31,900,000元